furlan.aff
flag H:
#Coniugazion i verps che a finissin in ompi,renzi, erizi
#seconde forme part passât 
#
	# participi passât
	m p i	>	-mpi, t	
	m p i	>	-mpi, ts
	m p i	>	-mpi, te
	m p i	>	-mpi, tis
	n z i	>	-nzi, t
	n z i	>	-nzi, ts
	n z i	>	-nzi, te
	n z i	>	-nzi, tis
	i z i	>	-izi, et
	i z i	>	-izi, ets
	i z i	>	-izi, ete
	i z i	>	-izi, etis


flag I:
#Coniugazion i
#presint+imperatîf
#
	# indicatîf presint
	[^sbdvzc] i	>	-i, ""	
	s i	>	-si, ""
	b i	>	-bi, p
	d i	>	-di, t
	v i	>	-vi, f
	z i	>	-zi, ç
	c i	>	-ci, ç
	i	>	-i, is
	i	>	-i, ìn
	i	>	-i, ês
	i	>	-i, in
	
	# imperatîf
	i	>	-i, êt	

	
flag L:
#Coniugazion i
#presint+imperatîf slungjament vocâl o acent grafic
#
	# indicatîf presint
	a d i	>	-adi, ât
	e d i	>	-edi, êt
	i d i	>	-idi, ît
	o d i	>	-odi, ôt
	u d i	>	-udi, ût
	e v i	>	-evi, êf
	i v i	>	-ivi, îf
	o v i	>	-ovi, ôf
	e z i	>	-ezi, êç
	i z i	>	-izi, îç
	u z i	>	-uzi, ûç
	a s i	>	-asi, âs
	o s i	>	-osi, ôs
	u s i	>	-usi, ûs
	o s s i	>	-ossi, òs
	e s s i	>	-essi, ès
	i	>	-i, is
	i	>	-i, ìn
	i	>	-i, ês
	i	>	-i, in
	
	# imperatîf
	i	>	-i, êt

flag M:
#Coniugazioni î incoatîfs
#
	# indicatîf presint
	î	>	-î, ìs	
	î	>	-î, issis
	î	>	-î, ìn
	î	>	-î, îs
	î	>	-î, issin
	
	# indicatîf imperfet
	î	>	-î, ivi	
	î	>	-î, ivis
	î	>	-î, ive
	î	>	-î, ivin
	
	# indicatîf passât
	î	>	-î, ii	
	î	>	-î, iris
	î	>	-î, ì
	î	>	-î, irin
	
	# indicatîf futûr
	î	>	-î, irai	
	î	>	-î, issarai
	î	>	-î, irâs
	î	>	-î, issarâs
	î	>	-î, irà
	î	>	-î, issarà
	î	>	-î, irìn
	î	>	-î, issarìn
	î	>	-î, irês
	î	>	-î, issarês
	î	>	-î, iran
	î	>	-î, issaran
	
	# coniuntîf presint
	î	>	-î, issi	
	î	>	-î, edi
	î	>	-î, edis
	î	>	-î, edin
	î	>	-î, ais
	î	>	-î, in
	
	# condizionâl presint
	î	>	-î, irès	
	î	>	-î, issarès
	î	>	-î, iressis
	î	>	-î, issaressis
	î	>	-î, iressin
	î	>	-î, issaressin
	
	# participi passât
	î	>	-î, ît	
	î	>	-î, îts
	î	>	-î, ide
	î	>	-î, idis
	
	# gjerundi
	î	>	-î, int	
	
	# indicatîf presint  forme interogative
	î	>	-î, issio	
	î	>	-î, issistu
	î	>	-î, issial
	î	>	-î, issie
	î	>	-î, ìno
	î	>	-î, îso
	î	>	-î, issino
	
	# indicatîf imperfet forme interogative
	î	>	-î, ivio	
	î	>	-î, ivistu
	î	>	-î, ivial
	î	>	-î, ivie
	î	>	-î, ivino
	î	>	-î, iviso
	
	# indicatîf passât forme interogative
	î	>	-î, irio	
	î	>	-î, iristu
	î	>	-î, irial
	î	>	-î, irie
	î	>	-î, irino
	î	>	-î, iriso
	
	# indicatîf futûr forme interogative
	î	>	-î, iraio	
	î	>	-î, issaraio
	î	>	-î, irâstu
	î	>	-î, issarâstu
	î	>	-î, iraial
	î	>	-î, iraie
	î	>	-î, issaraial
	î	>	-î, issaraie
	î	>	-î, irìno
	î	>	-î, issarìno
	î	>	-î, irêso
	î	>	-î, issarêso
	î	>	-î, irano
	î	>	-î, issarano
	
	# coniuntîf imperfet forme otative
	î	>	-î, issio
	î	>	-î, issistu
	î	>	-î, issial
	î	>	-î, issie
	î	>	-î, issino
	î	>	-î, issiso
	
	# condizionâl presint forme interogative
	î	>	-î, iressio
	î	>	-î, issaressio
	î	>	-î, iressistu
	î	>	-î, issaressistu
	î	>	-î, iressial
	î	>	-î, iressie
	î	>	-î, issaressial
	î	>	-î, issaressie
	î	>	-î, iressino
	î	>	-î, issaressino
	î	>	-î, iressiso
	î	>	-î, issaressiso

flag N:
#Tignî, vignî e simii
#
	# indicatîf presint
	i g n î	>	-ignî, en	
	i g n î	>	-ignî, egnis
	î	>	-î, ìn
	î	>	-î, îs
	i g n î	>	-ignî, egnin
	
	# indicatîf imperfet
	î	>	-î, ivi	
	î	>	-î, ivis
	î	>	-î, ive
	î	>	-î, ivin
	
	# indicatîf passât
	î	>	-î, ii	
	î	>	-î, iris
	î	>	-î, ì
	î	>	-î, irin
	
	# indicatîf futûr
	î	>	-î, arai	
	î	>	-î, arâs
	î	>	-î, arà
	î	>	-î, arìn
	î	>	-î, arês
	î	>	-î, aran
	
	# coniuntîf presint
	i g n î	>	-ignî, egni	
	î	>	-î, edi
	i g n î	>	-ignî, egnis
	î	>	-î, edis
	î	>	-î, edin
	i g n î	>	-ignî, egnin
	
	# coniuntîf imperfet
	î	>	-î, ìs	
	î	>	-î, issis
	î	>	-î, issin
	
	# condizionâl presint
	î	>	-î, arès	
	î	>	-î, aressis
	î	>	-î, aressin
	
	# participi passât
	î	>	-î, ût	
	î	>	-î, ûts
	î	>	-î, ude
	î	>	-î, udis
	
	# gjerundi
	î	>	-î, int	
	
	# imperatîf
	î	>	-î, ît	
	
	# indicatîf presint forme interogative
	i g n î	>	-ignî, egnio	
	i g n î	>	-ignî, egnistu
	i g n î	>	-ignî, egnial
	i g n î	>	-ignî, egnie
	î	>	-î, ìno
	î	>	-î, îso
	i g n î	>	-ignî, egnino
	
	# indicatîf imperfet forme interogative
	î	>	-î, ivio	
	î	>	-î, ivistu
	î	>	-î, ivial
	î	>	-î, ivie
	î	>	-î, ivino
	î	>	-î, iviso
	
	# indicatîf passât forme interogative
	î	>	-î, irio	
	î	>	-î, iristu
	î	>	-î, irial
	î	>	-î, irie
	î	>	-î, irino
	î	>	-î, iriso
	
	# indicatîf futûr forme interogative
	î	>	-î, araio	
	î	>	-î, arâstu
	î	>	-î, araial
	î	>	-î, araie
	î	>	-î, arìno
	î	>	-î, arêso
	î	>	-î, arano
	
	# coniuntîf imperfet forme otative
	î	>	-î, issio	
	î	>	-î, issistu
	î	>	-î, issial
	î	>	-î, issie
	î	>	-î, issino
	î	>	-î, issiso
	
	# condizionâl presint forme interogative
	î	>	-î, aressio	
	î	>	-î, aressistu
	î	>	-î, aressial
	î	>	-î, aressie
	î	>	-î, aressino
	î	>	-î, aressiso
